Kensly PIERRE

Ingénieur Réseaux & Cybersécurité



PROFIL

Ingénieur en télécommunications et réseaux, spécialisé en cybersécurité et protection des infrastructures critiques. Je combine expertise technique et vision analytique pour anticiper et résoudre les enjeux de sécurité.

Je souhaite contribuer à l'optimisation et à la résilience des systèmes d'information au sein d'une entreprise innovante.

Formations

Master Sécurité des Systèmes d'Information - SSI

<u>Université de Technologie de Troyes - UTT</u>

Troyes - FRANCE

Septembre 2022- Septembre 2024

RGPD - ANSSI - ISO 27001 - EBIOS RM -

Cryptographie - Gouvernance de la sécurité -

Sécurité, Gestion et contrôle des réseaux -

Architecture Cloud et virtualisation - Systémique

Projets et réalisations

- Hardening du système d'information (SI)
- Analyse des risques (EBIOS_RM) d'un SI
- Analyse forensique d'un SI

Diplome d'Ingénieur d'Etat Génie des Systèmes de télécommunication et Réseaux

<u>École polytechnique à Tanger, Maroc</u>

École Nationale des Sciences Appliquées de Tanger

Septembre 2016- Septembre 2021

Linux - Réseaux - Bases de données - NAC - LAN & WAN - AD

Projets et réalisations

- Mise en place d'une infrastructure réseau sécurisée et supervisée pour un système IT
- Déploiement d'une Infrastructure Réseau Sécurisée Multi-services

Coordonnées

☐ ing.kensly@gmail.com

(a) +33 6 44 79 00 07

Mobilité sur toute la France

in linkedin Kensly

Langues Français: Natif Anglais: B2/C1

Expériences Professionnelles

Airbus Defense and Space - ADS | Toulouse

Stage Ingenieur Cybersecurité / Devops / réseaux

Mars 2024- Septembre 2024 : 6 mois

Contexte : Réaliser un Trade-off pour optimiser ses choix de firewalls et à mettre en place une supervision proactive pour garantir la sécurité et la disponibilité de ses infrastructures critiques

- Réalisation d'un Trade-Off stratégique sur tous les firewalls (Fortinet, Palo Alto, Sophos, etc...)
- Entretien avec les fournisseurs des solutions retenues (nationaux et internationaux) après avoir obtenu la validation du Trade-off
- Conception et mise en œuvre d'architectures Zero Trust segmentées.
- Configuration et intégration de firewalls multifournisseurs.
- Analyse proactive des logs et investigation d'incidents avec Splunk, ELK, Grafana.
- Automatisation de tâches récurrentes (Ansible, scripting).
- Contribution au maintien en conditions opérationnelles (RUN) et à des projets de BUILD.
- Rédaction de guides de sensibilisation utilisateurs.

Outils: Excel & Google Sheets, Firewall, Proxmox, SIEM, Vlan, Grafana, ansible, Github, Bash, Confluence, MindManager & Visio, Office.

École Nationale des Sciences Appliquées de Tanger

Stage Ingenieur Cybersecurité & Réseaux Mars 2021- Septembre 2021: 6 mois

Contexte : Mise en place d'une politique de sécurité pour le développement des sites web de don de sang : ISO27001 & ISO27002

- Créer et sécuriser un site web qui recueillera les informations nécessaires des donneurs de manière fiable
- Avoir un SMI performant pour notre site web
- Gagner en temps et en efficacité avec le cycle d'amélioration continue PDCA ISO27001 en corrigeant les écarts de manière continue.

Résultats

- 1. Réduction des vulnérabilités critiques de 70 % grâce à la mise en conformité ISO 27001 et l'application OWASP.
- 2. Amélioration de la protection des données sensibles en appliquant les recommandations PCI-DSS.
- 3. Mise en place d'un site web sécurisé et conforme aux bonnes pratiques (HTTPS, authentification renforcée, protections contre injections SQL/XSS).
- 4. Atténuation des risques identifiés via EBIOS RM, réduisant l'exposition aux cyberattaques.
- 5. Amélioration de la réactivité en cas d'incident grâce à un PRA/PCA testé et documenté
- 6. Validation des audits PASSI, ISO 27001 et NIS garantissant une sécurité accrue.
- 7. Structuration du SMSI permettant une meilleure gouvernance et traçabilité des mesures de cybersécurité

Outils: Excel & Google Sheets, ISO 27001 / ISO 27002, PCI-DSS, NIS, ISO 9001 / ISO 19011, NIST, EBIOS RM, PASSI, OWASP, Visio, Office, Google Docs & Drive, Active Directory, Veeam, Nagios.

Centres d'intérêt

- Veille technologique, cybersécurité
- Participation à des CTF (Capture The Flag)
- Profil de Root-Me.
- Bowling, Football, Sudoku, Voyage

École Nationale des Sciences Appliquées de Tanger

Stage Administrateur réseaux et systèmes Mars 2020- Septembre 2020 : 6 mois

Contexte: gestion complète d'infrastructures réseau d'entreprise, combinant sécurité, routage, haute disponibilité et supervision proactive.

- sécurisation d'un réseau local avec segmentation VLAN, ACL et supervision SNMP/Nagios
- Conception et déploiement d'une architecture réseau multi-VLAN avec routage dynamique et haute disponibilité
- Infrastructure réseau d'entreprise : commutation, routage, sécurité et supervision
- Déploiement d'un système de supervision réseau avec Nagios et SNMP
- Configuration de liaisons WAN avec Frame Relay, PPP et BGP dans un environnement simulé
- Implémentation d'une infrastructure réseau sécurisée avec contrôle d'accès, surveillance et routage optimisé
- La gestion et la maintenance des infrastructures informatiques

Résultats

- 1. Réseau évolutif, adaptatif et optimisé.
- 2. Accès restreint aux ressources réseau
- 3. Sécurité renforcée au niveau du trafic
- 4. Connexions efficaces entre différents sites VPN IPsec.
- 5. Surveillance en temps réel, alertes sur incidents

Compétences Techniques

- Réseaux : TCP/IP, BGP, OSPF, VLAN, VPN, Routage,
- Sécurité : IDS/IPS, SIEM (Splunk, ELK), NAC, SSL/TLS
- Systèmes : Linux (Debian, CentOS), Windows Server, Active Directory
- Outils & Langages: Wireshark, Python, Bash, PowerShell, ITIL

Certifications: <u>CCNA</u> <u>Linguaskill - C1 - Anglais</u>